臺灣板橋地方法院刑事裁定　　　　　 　94年度交聲字第323號
原處分機關　交通部公路總局臺北區監理所
異　議　人
即受處分人　甲○○
上列受處分人即異議人因違反道路交通管理處罰條例事件，對於
交通部公路總局臺北區監理所94年3 月11日所為北監自裁字裁40
-CJP187388號、北監自裁字裁40-COP15647 號處分不服，聲明異
議，本院裁定如下：
    主  文
異議均駁回。
    理  由
一、異議意旨略以：異議人即受處分人甲○○將其所有之車牌號
    碼8T-4450 號自用小客車，於民國93年9 月3 日13時35分許
    及同月16日11時19分許，分別將上述車輛停放在臺北縣土城
    市○○路及臺北縣中和市○○路之收費路段，而未於15日內
    繳費，經臺北縣政府交通局路邊停車管理中心執勤人員掣單
    舉發。然異議人所有之上揭車輛已於91年12月18日押當於合
    庫當鋪，嗣無力取回，而於92年4 月17日上揭車輛所有權已
    歸屬合庫當鋪，此有當票1 張可佐證，是上揭車輛並非異議
    人使用，本件違規行為與異議人無關，為此聲明異議，請求
    撤銷原處分云云。
二、按汽車駕駛人在道路收費停車處所停車，不依規定繳費者，
    處600 以上1,200 元以下罰鍰，修正前道路交通管理處罰條
    例第56條第1 項第11款定有明文。惟本條例關於車輛駕駛人
    之處罰，如應歸責於車輛所有人者，處罰車輛所有人，同條
    例第85條第3 項有明文規定。而逕行舉發違反道路交通管理
    事件，經汽車所有人依通知單之應到案日期前到案，並告知
    違規駕駛人姓名、駕駛人到案依法處理；逾應到案日期，處
    罰機關應依本條例第85條第3 項規定，處罰汽車所有人，亦
    據違反道路交通管理事件統一裁罰標準及處理細則第24條規
    定甚明。
三、經查，異議人即受處分人甲○○所有之車牌號碼8T-4450 號
    自用小客車，於93年9 月3 日13時35分許及同月16日11時19
    分許，分別停放於臺北縣土城市○○路及臺北縣中和市○○
    路之收費路段，未於15日內繳費，經臺北縣政府交通局路邊
    停車管理中心執勤人員清查明確後掣單逕行舉發，有臺北縣
    政府舉發違反道路交通第COP156647 號及第CJP187388 號舉
    發違反道路交通管理事件通知單影本、人工計時繳費通知單
    及送達回執影本各2 份在卷為憑。異議人辯稱8T-4450 號汽
    車於91年12月18日將上開車輛押當於合庫當鋪，固據其提出
    合庫當舖押票各1 份附卷可佐。惟上開車輛自移轉登記予異
    議人後，並無再有過戶登記之申請，是該車在名義上仍為異
    議人所有，有車牌號碼8T－4450號自用小客車汽車車主歷史
    查詢、汽車動保查詢資料等附卷為憑。是縱然本件停車未依
    規定繳費之人另有其人，惟異議人業於93年10月14日、93年
    11月2 日，先後接獲上開2 紙舉發單，有交通部公路總局臺
    北區監理所函覆本院之上開舉發單送達回證2 紙在卷可考，
    異議人未依前開道路交通管理事件統一裁罰標準及處理細則
    第24條規定，於接獲逕行舉發違反道反交通管理事件通知單
    ，經通知應到案日期前，到案告知違規駕駛人姓名，且迄原
    處分機關依法逕行裁決後，始以伊非實際行為人云云置辯。
    從而，原處分機關依本條例第85條第3 項及道路交通管理事
    件統一裁標準及處理細則第24條規定，歸責於汽車所有人，
    而處罰該汽車所有人即異議人，即無違誤。原處分機關援引
    首開規定，對異議人加以裁罰，並無不當。
四、綜上所陳，原處分機關依據道路交通管理處罰條例第56條第
    1 項第11款及違反道路交通管理事件統一裁罰基準表之規定
    ，各裁處罰鍰1200元，核無違誤，量罰亦甚妥適，應予維持
    ，本件異議為無理由，應予駁回。
據上論斷，應依道路交通案件處理辦法第19條，裁定如主文。
中　　華　　民　　國　　94　　年　　6 　　月　　2 　　日
                    交通法庭    法  官  林漢強
上列正本証明與原本無異。
如不服本裁定應於送達後5日內向本院提出抗告狀。
                                書記官  黃大千
中　　華　　民　　國　　94　　年　　6 　　月　　2 　　日
